【裁判字號】    90,訴,542
【裁判日期】    900614
【裁判案由】    公共危險等
【裁判全文】
臺灣臺南地方法院刑事判決                            九十年度訴字第五四二號
    公  訴  人  臺灣臺南地方法院檢察署檢察官
    被      告  甲○○
    指定辯護人  本院公設辯護人乙○○
右列被告因公共危險等案件，經檢察官提起公訴（九十年度偵字第三七六一號），本
院判決如左：
    主  文
甲○○放火燒燬現供人使用之住宅未遂，處有期徒刑參年柒月。又服用酒類，不能安
全駕駛動力交通工具而駕駛，處有期徒刑參月。應執行有期徒刑參年玖月。扣案之貳
拾公升汽油壹桶、伍公升汽油貳桶、陸佰毫升汽油陸瓶、打火機壹個均沒收。
    事  實
一、甲○○於民國九十年二月二十二日晚上九時許，明知自己因飲酒影響神經意識，
    並不能安全駕駛動力交通工具，竟仍駕駛車號0000000號機車，以利用機
    車便於載運二十公升裝一桶、五公升裝二桶（起訴書誤載為一桶）及六百毫升裝
    六瓶之汽油，前往臺南縣歸仁鄉○○村○○○街二六號丙○○住宅處，基於意圖
    燒燬現供人使用之住宅之犯意，取下機車上之汽油潑灑於前址門口馬路上，復以
    其自備之打火機予以點燃，惟起火燃燒後因尚未燒及房屋本體又無其他易燃物助
    燃，火勢遂在數分鐘後自然熄滅而未遂，甲○○正欲另持其他汽油繼續縱火行為
    時，因已經丙○○發現後報警前來處理而予制止，當場測得甲○○呼氣酒精濃度
    已達每公升０．九九毫克，足生道路交通之公共危險，並查扣甲○○所有之二十
    公升汽油一桶、五公升汽油二桶、六百毫升汽油六瓶、打火機一個。
二、案經被害人丙○○訴由臺南縣警察局歸仁分局報告臺灣臺南地方法院檢察署檢察
    官偵查起訴。
    理  由
一、訊據被告甲○○對於右開犯罪事實均矢口否認，辯稱：「（對起訴書之犯罪事實
    有何意見？（告以要旨））不實在，我是為了閃避一隻母狗，不小心傾倒汽油的
    」，「（購買汽油做何用？）我買汽油是為了我的三輪車用的」，「（為何不將
    三輪車開往加油站加油？）因三輪車無法啟動」，「（你的三輪車油槽容量多大
    ？）我所購買的汽油只夠用而已」，「（對被害人丙○○供稱有見到你以打火機
    放火，有何意見？）我是不小心引燃的，並非故意放火，且我還留在現場等火熄
    了才走的」，「（當天是否喝醉酒騎車？）我是有喝酒，但沒有酒醉，如果有酒
    醉的話，我怎會留在該處等火熄掉」各云云（見本院九十年五月八日訊問筆錄、
    九十年五月二十一日審理筆錄）。惟查，右開犯罪事實業據被害人丙○○於現場
    目擊而在警訊中證稱確係被告甲○○縱火等情綦詳（見臺南縣警察局歸仁分局偵
    查卷九十年三月二十二日偵訊筆錄），且衡諸常情，縱被告為閃避母狗，何以汽
    油正好翻倒與被告有親屬關係之姪子即被害人丙○○所居住之門口？何以被告於
    汽油翻落後，不將汽油拾起並駛離現場？又何以單純之汽油翻落後，隨即起火燃
    燒？且一般失火，行為人四處呼救滅火猶恐不及，矧本件被告竟於放火後，退至
    上開被害人丙○○住宅對面，未為任何滅火或呼救之舉動，其不發一語站立現場
    ，顯違常理至明，亦益徵被告主觀上確有放火之故意無訛，此外，復有前開放火
    用之二十公升汽油一桶、五公升汽油二桶、六百毫升汽油六瓶、打火機一個扣案
    可稽，並有卷附照片八幀及酒精濃度測試值報表等物可資佐證，足認被告甲○○
    前開所辯要屬事後卸責之詞，委無足採，被告犯行堪以認定，應依法論科。
二、核被告甲○○放火燒燬現供人使用之住宅未遂，及服用酒類，不能安全駕駛交通
    工具而駕駛，所為係犯刑法第一百七十三條第三項、第一項之放火未遂罪及同法
    第一百八十五條之三之公共危險罪。其已著手於放火行為之實施而未發生結果，
    為未遂犯，應依刑法第二十六條前段之規定減輕其刑。被告所犯上開二罪間，罪
    名不同，行為互異，應予分論併罰。爰審酌被告犯罪之動機、目的、所受之刺激
    、手段、品行、智識程度、所生危害非微及犯罪後之態度等一切情狀，量處如主
    文所示之刑，並定其應執行之刑，以資懲儆。扣案之二十公升汽油一桶、五公升
    汽油二桶、六百毫升汽油六瓶、打火機一個，為被告所有供犯本罪之物，有扣押
    書一紙在卷足考，均依刑法第三十八條第一項第二款之規定宣告沒收。
據上論斷，應依刑事訴訟法第二百九十九條第一項前段，刑法第一百七十三條第三項
、第一項、第一百八十五條之三、第二十六條前段、第三十八條第一項第二款、第五
十一條第五款，罰金罰鍰提高標準條例第一條前段，判決如主文。
本案經檢察官盧駿道到庭執行職務。
中    華    民    國      九十      年      六        月     十 四      日
                              臺灣臺南地方法院刑事第二庭
                                  審判長法  官  侯  明  正
                                        法  官  黃  光  進
                                        法  官  黃  翰  義
右正本證明與原本無異
如不服本判決應於送達後十日內向本院提出上訴狀
                                        書記官  陳  金  堂
中    華    民    國      九十      年      六        月     十 四      日
附錄法條：
刑法第一百七十三條第一項：
放火燒燬現供人使用之住宅或現有人所在之建築物、礦坑、火車、電車或其他供水、
陸、空公眾運輸之舟、車、航空機者，處無期徒刑或七年以上有期徒刑。失火燒燬前
項之物者，處一年以下有期徒刑、拘役或五百元以下罰金。
第三項：
預備犯第一項之罪者，處一年以下有期徒刑、拘役或三百元以下罰金。
第一百八十五條之三：
服用毒品、麻醉藥品、酒類或其他相類之物，不能安全駕駛動力交通工具而駕駛者，
處一年以下有期徒刑、拘役或三萬元以下罰金。


司法院資訊處製作；財團法人民間司法改革基金會備份。
